hu: Kartámasz típusa: Rögzített kartámaszok; Nincs kartámasz; Levehető kartámaszok; Egyéb
tr: Kolçak tipi: Sabit kolçaklar; Kolçak yok; Çıkarılabilir kolçaklar; Diğer
sl-SI: Vrsta naslona za roke: Fiksni nasloni za roke; Brez naslonov za roke; Odstranljivi nasloni za roke; Drugo
da: Armlænstype: Faste armlæn; Ingen armlæn; Aftagelige armlæn; Andet
sk-SK: Typ lakťovej opierky: Pevné opierky; Bez opierok; Odnímateľné opierky; Iné
nl: Type armleuning: Vaste armleuningen; Geen armleuningen; Verwijderbare armleuningen; Overige
lt-LT: Porankio tipas: Fiksuoti porankiai; Be porankių; Nuimami porankiai; Kita
de: Armlehnentyp: Feste Armlehnen; Keine Armlehnen; Abnehmbare Armlehnen; Sonstige
zh-CN: 扶手类型: 固定扶手; 无扶手; 可拆卸扶手; 其他
pl: Typ podłokietników: Stałe podłokietniki; Brak podłokietników; Zdejmowane podłokietniki; Inne
fi: Käsinojan tyyppi: Kiinteät käsinojat; Ei käsinojia; Irrotettavat käsinojat; Muu
pt-BR: Tipo de apoio de braço: Apoios de braço fixos; Sem apoios de braço; Apoios de braço removíveis; Outro
cs: Typ loketní opěrky: Pevné područky; Bez područek; Odnímatelné područky; Ostatní
bg-BG: Тип подлакътник: Фиксирани подлакътници; Без подлакътници; Свалящи се подлакътници; Друго
it: Tipo di bracciolo: Braccioli fissi; Senza braccioli; Braccioli rimovibili; Altro
ro-RO: Tipul cotierei: Cotiere fixe; Fără cotiere; Cotiere detașabile; Altele
nb: Armlentype: Faste armlener; Uten armlener; Avtakbare armlener; Annet
sv: Armstödstyp: Fasta armstöd; Inga armstöd; Avtagbara armstöd; Annat
zh-TW: 扶手類型: 固定式扶手; 無扶手; 可拆式扶手; 其他
en: Armrest type: Fixed armrests; No armrests; Removable armrests; Other
ja: アームレストタイプ: 固定アームレスト; アームレストなし; 取り外し可能アームレスト; その他
ru: Тип подлокотников: Фиксированные подлокотники; Без подлокотников; Съемные подлокотники; Другое
vi: Loại tay vịn: Tựa tay cố định; Không có tựa tay; Tựa tay có thể tháo rời; Khác
th: ประเภทที่วางแขน: ที่พักแขนแบบคงที่; ไม่มีที่พักแขน; ที่พักแขนแบบถอดออกได้; อื่นๆ
pt-PT: Tipo de apoio de braços: Apoios de braços fixos; Sem apoios de braços; Apoios de braços amovíveis; Outros
hr-HR: Vrsta naslona za ruke: Fiksni nasloni za ruke; Bez naslona za ruke; Uklonjivi nasloni za ruke; Ostalo
fr: Type d'accoudoir: Accoudoirs fixes; Sans accoudoirs; Accoudoirs amovibles; Autre
es: Tipo de reposabrazos: Reposabrazos fijos; Sin reposabrazos; Reposabrazos extraíbles; Otro
el: Τύπος υποβραχιόνιου: Σταθερά μπράτσα; Χωρίς μπράτσα; Αφαιρούμενα μπράτσα; Άλλο
ko: 팔걸이 유형: 고정형 팔걸이; 팔걸이 없음; 탈착식 팔걸이; 기타